# IRENE MOSCOSO CALVO

### CURRICULUM VITAE

NOMBRE: Irene Yolanda APELLIDOS: Moscoso Calvo

DOMICILIO: C/ Castillo de Sigüenza, 312-B. Urb. Las Castillas

LOCALIDAD: 19174 Torrejón del Rey (Guadalajara)
TELÉFONOS: 619 262 263 / 949 32 79 32
CORREO ELECTRONICO: irenemoscoso@gmail.com

**FECHA NACIMIENTO: 07/01/1973** 

NACIONALIDAD: española



### **OBJETIVO**

Poder poner en práctica mis conocimientos y experiencia en su empresa. Soy una persona proactiva, dinámica, con iniciativa, ordenada, metódica y orientada al detalle. Activa, flexible, responsable, organizada y con capacidad para el trabajo en equipo. Con clara orientación al cliente interno.

## EXPERIENCIA PROFESIONAL

### CONURMA INGENIEROS CONSULTORES, SL. Enero 2010-actualidad

Realización de estudios para la rehabilitación de viviendas de la Empresa Municipal de la Vivienda, en Madrid (EMVS), Así como la preparación de informes del estado actual del parque inmobiliario. Tras un periodo de un año, soy trasladada a la central al dpto. de administración, llevando la contabilidad, asientos contables, conciliaciones bancarias, cobros y pagos y control de bancos de 4 empresas del grupo, así como la atención al cliente interno, resolución de dudas en nominas, control de vacaciones, gestión de viajes, flota de vehículos, teléfonos móviles y labores administrativas en general.

### TEHSA, SL noviembre2008- mayo 2009

Empresa dedicada al ahorro del consumo de agua, labores desempeñadas: Contabilización de facturas, tanto emitidas como recibidas y bancos, realización nominas del personal, control de absentismo, Contratos, prorrogas, gestión de IT´s. Altas y bajas en la S.S. Presentación de impuestos,

### ASESORIA RS Y ASOCIADOS enero2008-noviembre 2008.

Gestión en el Departamento de laboral de la asesoría, con más de 60 empresas, y 900 nominas mensuales. Contratos, prorrogas, transformaciones, finiquitos, liquidaciones, Indemnizaciones, altas y bajas en la Seguridad Social, presentación de Seguros Sociales (Sistema Red y Winsuite), INEM (contrat@), gestión de partes de accidentes (delt@), acostumbrada a trabajar con distintos convenios, presentación de impuestos modelos 110 y 190.

### RESTO-VITE, S.L. 2006- 2007

Empresa dedicada a la fabricación de comida preparada con 70 empleados.

Responsable Dpto. de administración con 3 personas al cargo, funciones a desempeñar entre otras: gestión de pedidos, control de un volumen alto de albaranes diarios con 4 rutas organizadas de entrega de mercancía en la zona de Madrid, organización de rutas nacionales con empresa de transporte externa, facturación mensual, análisis de costes de transporte,

## IRENE MOSCOSO CALVO

control del personal, absentismos, nominas, vacaciones, reclutamiento, contratos, liquidaciones, bajas medicas, horas extras, etc.

### AMELIA ARAN, S.L 2002-2006

Empresa dedicada a la fabricación y distribución de mobiliario infantil, con más de 90 empleados. Al cargo de los departamentos de R.R.H.H y Facturación.

*Dpto. R.R.H.H-* Control diario del fichaje de toda la plantilla y absentismo, de las horas extras y de las vacaciones, incidencias, It's partes médicos, nominas, nuevas contrataciones, Liquidaciones, etc.

*Dpto. Facturación*- Emisión de albaranes, control salida de la mercancía, facturación a clientes, remesas bancarias, factoring, control de cobros e impagados.

#### IBERIA PLUS 2001/2002

Atención telefónica y realización de reservas de vuelos On-line a través del programa informático Amadeus.

### IMAGINE TV 1999/2000

Jefe de producción en una productora de televisión, dedicada a la realización de documentales, video-clips musicales, etc....

El trabajo consistía en la realización de presupuestos y su posterior control en el rodaje.

## FORMACIÓN

*Curso de Contabilidad General* marzo 2009 implantado por la Cámara de Comercio de Alcalá de Henares y el Fondo Social Europeo.

Marzo 2008 curso de la Seguridad Social del Sistema Red y Winsuite.

*Curso de nominas y seguros sociales* para empleados de la comunicad de Madrid y el Fondo Social Europeo, en el centro de estudios Froebel en Torrejón de Ardor.

Curso "experto en gestión de salarios y seguros sociales" SEP.07 a DIC.07.

Impartido por Sepecam y el F. Social Europeo, en el centro de estudios Euroalcarria

## TITULO DE SECRETARIADO, MECANOGRAFIA Y CONTABILIDAD 1992/1994

Impartido por el centro de estudios Don quijote en Alcalá de Henares. Curso de excelencia telefónica y tratamiento de la llamada por PRICE WATER HOUSE COOPERS.

## PROGRAMAS INFORMATICOS

Nominaplus. Facturaplus. Contaplus. Sage Gestión.

Microven Gestión. Microven Nomix.

Monitor informática (programa de nóminas).

Amadeus.

Bodet (programa control de fichajes) I.D.C. (programa control de fichajes).

Paquete Office, Word, Excel... Internet, correo electrónico.

### DATOS DE INTERES

Disponibilidad absoluta para viajar.

Carnet de conducir y vehículo propio.